臺灣高雄地方法院刑事判決　　　　　　　　　　　　九十三年度訴字第三一○六號
　　公　訴　人　臺灣高雄地方法院檢察署檢察官
　　被　　　告　乙○○　男　三.
右列被告因偽造有價證券等案件，經檢察官聲請簡易判決處刑（九十三年度核退偵字
第五七八號），本院認不宜以簡易判決處刑，改適用通常程序審理，判決如左：
    主  文
乙○○行使偽造之信用卡，處有期徒刑月，如易科罰金，以佰元折算壹日。緩刑
貳年。偽造之匯豐銀行（卡號：0000000000000000號）信用卡壹張
沒收之。
    事  實
一、乙○○於民國九十三年四月十日中午某時許，在臺北市光華商場市○○道附近，
    向一名真實姓名年籍不詳之「黃姓」成年男子，以新臺幣（下同）一萬元之代價
    購買署名為「ＬＥＥ　ＣＨＩＨ　ＹＡＯ」，卡號0000000000000
    000號（聲請簡易判決處刑誤載為0000000000000000號）之
    偽造匯豐銀行信用卡一張，旋即基於行使偽造信用卡、偽造私文書及為自己不法
    所有之犯意，於九十三年四月十一日凌晨某時許，在高雄市區○路旁，在前開偽
    造信用卡之背面偽簽「李志佑」之簽名，用以表示該信用卡之持卡人為「李志佑
    」，而偽造私文書，足生損害於真正持卡人及發卡銀行對於信用卡管理之正確性
    ，嗣於九十三年四月十一日下午二時十分許，偕同一名不知情之真實姓名年籍不
    詳之成年女子，持前開偽造信用卡至高雄市前金區○○○路二四二號「艾肯髮型
    」消費，主張係「李志佑」本人而行使前揭偽造之信用卡，向該店負責人甲○○
    購買如附表所示之物（總計價值四萬三千一百元），並將該偽造信用卡交給甲○
    ○刷卡付帳，致不知情之甲○○陷於錯誤，誤認該消費帳款可由發卡銀行支付，
    乃將乙○○所選購如附表所示之商品交付，足生損害於李志佑、發卡銀行、艾肯
    髮型，惟因刷卡機第一聯簽帳單卡紙（上有持卡人簽名欄），並未列印出，只列
    印出第二聯持卡人存根聯及消費明細，甲○○乃以電話向銀行行員確認處理方式
    並確認該信用卡之真偽，經銀行行員告知甲○○該信用卡為偽卡，乙○○見甲○
    ○臉色不對，因心虛隨即離開該店，嗣經甲○○報警而查獲，並扣得偽造之匯豐
    銀行信用卡（卡號：0000000000000000號）一張。
二、案經高雄市政府警察局新興分局報請臺灣高雄地方法院檢察署檢察官偵查後，聲
    請簡易判決處刑，本院認不宜以簡易判決處刑，改簽分適用通常程序審理。
    理　　由
一、右揭犯罪事實，業據被告乙○○迭於警詢、偵查、本院調查、審理時均坦承不諱
    ，並有證人甲○○證述明確，且有簽帳單持卡人存根聯、艾肯髮型消費明細、香
    港商香港上海匯豐銀行九十三年五月十九日（九三）港匯銀卡字第○四一九一號
    函、財團法人聯合信用卡處理中心簡便行文表、聯合信用卡處理中心交易紀錄、
    偽造信用卡之照片二幀在卷可稽，並有扣案之偽造信用卡一張可按。本案事證明
    確，被告犯行堪以認定。
二、按發行信用卡之銀行依申請核發信卡予申請人，係授權申請人使用該信用卡，而
    申請人在信用卡背面簽名，單純自形式上觀察即足以表示信用卡之簽名者，於信
    用卡有效期限內，有權使用該信用卡之辯識及證明，並非依習慣或特約表示一定
    用意之證明，是性質上屬刑法第二百十條之私文書（最高法院八十八年度臺上字
    第五七三○號、九十一年度臺上字第四○○四號、第五二○九號判決可資參照）
    。是被告在偽造之信用卡背面上偽簽「李志佑」之簽名，係犯刑法第二百十條之
    偽造私文書罪。又被告持偽造信用卡，提示予商家負責人，使商家負責人以為係
    真正之信用卡且持卡人係被告，而允其消費並交付財物，係犯刑法第二百零一條
    之一第二項行使偽造信用卡罪、第三百三十九條第一項詐欺取財罪。核被告所為
    ，係犯刑法第二百十條偽造私文書罪、第二百零一條之一第二項行使偽造信用卡
    罪、刑法第三百三十九條第一項詐欺取財罪。被告所犯上開三罪間，具有方法結
    果之牽連關係，應從一重之行使偽造信用卡罪論處。爰審酌被告正值青壯年，不
    思以正當途徑獲取財物，竟行使偽造之信用卡消費，擾亂金融秩序，並損害他人
    財產法益甚鉅，惟念其犯後坦承犯行，並無前科，有臺灣高等法院被告全國前案
    紀錄表在卷可按，且取得之財物業已全部返還艾肯髮型，業據證人即艾肯髮型負
    責人甲○○證述明確等一切情狀，量處如主文所示之刑，並諭知易科罰金之折算
    標準。查被告未曾受有期徒刑以上刑之宣告，其因一時失慮致罹刑典，已深表悔
    悟，且已於案發後立即將犯罪所得之物品返還艾肯髮型，又被害人艾肯髮型之負
    責人甲○○亦表示願意原諒被告，經此起訴審判當知所警惕，信無再犯之虞，本
    院認所宣告之刑以暫不執行為適當，併宣告緩刑二年，以啟自新。又扣案偽造之
    匯豐銀行信用卡一張（卡號：信用卡0000000000000000號），
    應依刑法第二百零五條之定宣告沒收之（因該信用卡已宣告沒收，是該信用卡背
    面偽造之「李志佑」署押一枚，爰不另行諭知沒收）。
三、公訴意旨另以：被告李志佑於信用卡簽單客戶簽名欄中，偽造「李志佑」之簽名
    ，作成表示持卡人已確認交易標的及向發卡銀行行請求撥付消費款項予特約商店
    ，並充該商店經由信用卡聯合處理中心向發卡銀行之請款憑證之文書，向甲○○
    自居為李志佑而行使之，認被告涉有刑法第二百十六條、第二百十條行使偽造私
    文書之犯行。訊據被告李志佑堅決否認有何在信用卡簽單客戶簽名欄內偽造文書
    及行使偽造私文書之犯行，並辯稱：因當時因店內之刷卡機卡紙，其並未簽名，
    就已看到甲○○臉色不對，即心虛離開該店等語。經查，證人即艾肯髮型負責人
    甲○○證稱：因刷卡機第一聯之簽單卡紙，所以被告並沒有在第一聯簽帳單上簽
    名，至於警卷內所附二張單據，第一張是收據，持卡人不用簽名，第二張是消費
    明細乃係與銀行結帳用的，且交易已完成等語明確，堪認被告並未在信用卡簽帳
    單上偽簽「李志佑」之簽名，亦未行使該偽造之簽帳單，此外復查無其他積極證
    據，足認被告有何在簽帳單上偽簽「李志佑」之簽名及持之行使之犯行，惟公訴
    人認此部分之犯行與上開論罪科刑之偽造私文書犯行間具有接續犯單純一罪關係
    ，及行使偽造信用卡罪間具有牽連犯之裁判上一罪關係，爰不另為無罪之諭知。
據上論斷，應依刑事訴訟法第四百五十二條、第二百九十九條第一項前段、刑法第二
百零一條之一第二項、第二百十條、第三百三十九條第一項、第五十五條、第四十一
條第一項前段、第七十四條第一款、第二百零五條，罰金罰鍰提高標準條例第一條前
段、第二條，判決如主文。
。
本案經檢察官丙○○到庭執行職務。
中　　　華　　　民　　　國　　九十四　　年　　　一　　　月　　三十一　　日
                                  臺灣高雄地方法院刑事第十三庭
                                      　審判長法　官  何秀燕
                                      　　　　法　官  楊智守
                                      　　　　法　官  陳月雯
右正本證明與原本無異。
如不服本判決，應於收受送達後十日內向本院提出上訴書狀。
　　　　　　　　　　　　　　　　　　　　　　　書記官　林佳蓉
中　　　華　　　民　　　國　　九十四　　年　　　一　　　月　　三十一　　日
附錄本案論罪科刑法條全文：
刑法第二百零一條之一第二項：
意圖供行使之用，而偽造、變造信用卡、金融卡、儲值卡或其他相類作為簽帳、提款
、轉帳或支付工具之電磁紀錄物者，處一年以上七年以下有期徒刑，得併科三萬元以
下罰金。
行使前項偽造、變造之信用卡、金融卡、儲值卡或其他相類作為簽帳、提款、轉帳或
支付工具之電磁紀錄物，或意圖供行使之用，而收受或交付於人者，處五年以下有期
徒刑，得併科三萬元以下罰金。
刑法第三百三十九條第一項：
(普通詐欺罪)
意圖為自己或第三人不法之所有，以詐術使人將本人或第三人之物交付者，處五年以
下有期徒刑、拘役或科或併科一千元以下罰金。
以前項方法得財產上不法之利益或使第三人得之者，亦同。
前二項之未遂犯罰之。
刑法第二百一十條
(偽造變造私文書罪)
偽造、變造私文書，足以生損害於公眾或他人者，處五年以下有期徒刑。
附表：
┌─────────────┬─────────┐
│　　品　　　　　　　名　　│　　數　　　量　　│
├─────────────┼─────────┤
│肯邦茶樹洗髮精(1000ml)　　│　　十二　　　　　│
├─────────────┼─────────┤
│肯邦茶樹肥皂(200g)　　　　│　　十二　　　　　│
├─────────────┼─────────┤
│肯邦茶樹潤髮素(500ml)　　 │　　十二　　　　　│
├─────────────┼─────────┤
│肯邦蘋果雕(500ml)　　　　 │　　六　　　　　　│
├─────────────┼─────────┤
│肯邦酸性護髮素(1200ml)　　│　　三　　　　　　│
├─────────────┼─────────┤
│肯邦酸性護髮素(250ml)　　 │　　三　　　　　　│
├─────────────┼─────────┤
│肯邦ＡＣ造型強膠(500ml)　 │　　三　　　　　　│
├─────────────┼─────────┤
│肯邦ＡＣ髮蠟(200ml)　　　 │　　五　　　　　　│
├─────────────┼─────────┤
│ＰＲＯ護髮素(240ml)　　　 │　　二　　　　　　│
├─────────────┼─────────┤
│肯邦豔色洗髮精(1200ml)　　│　　一　　　　　　│
├─────────────┼─────────┤
│肯邦豔色修護霜(1200ml)　　│　　一　　　　　　│
├─────────────┴─────────┤
│總計價值新臺幣四萬三千一百元　　　　　　　　　│
└───────────────────────┘
